# 银行处理不良债权，债务人如何处理

提问人：HC视野 时间：2020-07-21 12:33:08
陈版主，您好！现在遇到一个业务问题咨询您一下：A公司向某商业银行借款 5000 万，现在无法偿还，银行基于清理不良债权的考虑，将对A公司的 5000 万债权拍卖。拍卖的结果是B公司以 2000 万买下，并支付给银行，获得此债权。实际B公司和A公司的股东是同一个人，属于关联方，那么这种有关联方参与的债权拍卖，是否可以视同实质就是A公司以 2000 万元与银行进行了债务重组，按债务重组准则来确认营业外收入？如果不能视同A公司与银行间债务重组的话，账务处理如何做更合理？

回答人：chenyiwei
问题是：
1 、B公司以 2000 万元购入不良债权，该价格是否公允？如果该价格高于公允价值（从银行角度的可收回金额）
的，则超出部分应视为B公司代A公司偿还债务；
2 、B公司取得该债权后，后续如何处理？与A之间如何结算？